臺灣屏東地方法院刑事判決　　　　　　　　　　　　　九十年度易字第一五四四號
　　公　訴　人　臺灣屏東地方法院檢察署檢察官
　　被　　　告　乙○
右列被告因賭博案件，經檢察官聲請簡易判決處刑（九十年度偵字第五七二三號），
本院認不得以簡易判決處刑，改依通常程序審理，茲判決如左：
    主  文
乙○無罪。
    理  由
一、聲請意旨略以：被告乙○自不詳時間起，在不詳姓名之六合彩組頭所提供不特定
    多數人均可自由出入之場所，以每支不詳金額之賭資，簽注六合彩，核對偶然不
    確定之香港政府所發行六合彩中獎號碼或其重組號碼，決定應由組頭賠付彩金，
    抑或其所押注之賭資應歸組頭所有，而與其對賭。嗣於民國九十年八月二十一日
    十七時五十分許，為警持貴院核發之搜索票，在乙○位於屏東縣林邊鄉○○路十
    號之六之住處當場查獲，並扣得其所有之六合彩簽單二張、六合彩參考資料一張
    及六合彩號碼單據一張，因認被告涉犯刑法第二百六十六條第一項之賭博罪嫌。
二、按犯罪事實，應依證據認定之，無證據不得認定其犯罪事實；又不能證明被告犯
    罪者，應諭知無罪之判決，刑事訴訟法第一百五十四條、第三百零一條第一項分
    別定有明文。又認定不利於被告之證據須依積極證據，苟積極證據不足為不利於
    被告事實之認定，即應為有利被告之認定，更不必有何有利之證據，最高法院三
    十年上字第八一六號判例可資參照。
三、本件公訴人認被告乙○涉有賭博犯行，係以被告於台灣屏東地方法院檢察署九十
    年度偵字第五三四七號即其夫甲○○涉犯賭博罪一案中曾供稱：伊以前有簽六合
    彩，但現在則沒有等語，推論被告應當知悉賭博六合彩之方式係在簽單上簽注號
    碼，並參以其夫甲○○曾供稱：被告雖涉及簽賭，但並未經營六合彩等詞，及扣
    案之六合彩簽單二張、六合彩參考資料一張、六合彩號碼單據一張為資為論據。
    訊據被告則堅決否認上開犯行，辯稱：伊沒有簽，伊是賣檳榔的，扣案計算紙二
    張上是伊的字，是以前先生叫伊寫的，但沒有拿去給組頭，六合彩參考資料和號
    碼單據可能是客人的等語。經查：
（一）被告固於其夫甲○○所涉上開賭博案偵訊中及本案偵訊時多次陳稱：計算紙上
      的字是伊的，明牌表後面的字是伊寫的，但那是電視在開獎抄下來看的，伊很
      早以前有簽，現在沒有簽等語，惟查，經本院調取扣案證物檢視，該六合彩簽
      單二紙僅係寫有數字之計算紙，且上開計算紙係在被告住所查獲，與一般簽賭
      賭客應會將所下注之號碼提供給組頭之情形有違，綜認該數字係被告簽注六合
      彩之號碼，尚乏證據認定被告有何將該數字提供予組頭簽賭之賭博罪犯行，是
      被告上開所稱，應屬可採。
（二）另被告之夫甲○○雖於警、偵訊時證稱：上開扣案六合彩參考資料、號碼單據
      ，是訂報所附贈的，計算紙上的字是被告很早以前留下的，她以前有簽等語，
      然上揭證詞未能證明計算紙上被告所寫之數字，已為被告於查扣前一年內簽賭
      之用。且本案查扣之證物均為搜索其夫甲○○時所扣得，甲○○於警訊中陳稱
      ：六合彩參考資料係訂報附贈，六合彩號碼單據是伊平常參考用等語；至偵查
      中則改稱：希望把伊太太以賭博罪偵辦，不要以經營六合彩辦，她以前有簽，
      伊沒有簽等詞，顯見甲○○稱被告以前有簽一節，不無犯後畏罪情虛、閃爍其
      詞、推卸責任之可能，尚難以甲○○證稱被告涉及簽賭等詞而認被告已將計算
      紙上號碼下注簽賭。況上開扣案之六合彩參考資料、號碼單據多見於訂報所夾
      之文宣中，甲○○亦承認為其所有，是即難認此為被告所有而論以賭博罪。本
      件公訴人事實欄之記載，無法確定被告之犯罪時間、地點、手段、簽賭金額等
      犯罪構成要件，是縱認被告曾有簽賭一事，亦無法確知為何時、何地、以多少
      金額所為，尚難以此不特定之事實認被告有前揭賭博犯行。
（三）依上所述，公訴人所舉證據不足以證明被告犯罪，此外，本院復查無其他積極
      證據足證被告確有公訴人所指前揭賭博犯行，揆諸上開說明，既無積極證據足
      認被告有何賭博犯行，不能證明被告犯罪，依法應諭知無罪之判決。
據上論斷，應依刑事訴訟法第四百五十二條、第三百零一條第一項，判決如主文。
本案經檢察官廖俊豪到庭執行職務。
中      華      民      國      九十一      年    一    月    二十一    日
                                      臺灣屏東地方法院刑事第三庭
                                          審判長法  官  黃國永
                                                法  官  陳姵君
                                                法  官  翁世容
右正本證明與原本無異。
對於本判決如有不服應於收受送達後十日內向本院提出上訴書狀上訴於台灣高等法院
高雄分院並按他造當事人之人數附具繕本。
                                                書記官   潘美碧
中      華      民      國    九十一      年      一      月  二十一  日
